臺灣高等法院刑事判決　　　　　　　　96年度上易字第1821號
上　訴　人
即　被　告　乙○○○
選任辯護人　林家慶律師
上列上訴人因過失傷害案件，不服臺灣板橋地方法院96年度易字
第677號，中華民國96年6月29日第一審判決（起訴案號：臺灣板
橋地方法院檢察署96年度偵字第3253號），提起上訴，本院判決
如下：
    主  文
原判決撤銷。
乙○○○因過失傷害人，處拘役肆拾日，減為拘役貳拾日，如易
科罰金，以新臺幣壹仟元折算壹日。
    事  實
一、乙○○○係臺北縣三重市○○路○ 段144 巷1 號3 樓之住戶
    ，本應注意樓梯係供所有住戶進出及緊急逃生之用，不能於
    樓梯上擺放鞋子或雜物，而依當時情況並無不能注意之情事
    ，竟疏未注意，而將其所有之鞋子擺放於上開3 樓至4 樓樓
    梯間之階梯上。嗣萬瑩瑩至上開公寓4 樓訪友，於民國95年
    11月30日15時30分許，從上開公寓4 樓欲下3 樓時，不慎踩
    到乙○○○置於上開階梯上之高跟鞋，因而重心不穩，滑落
    階梯，受有頸背部扭挫傷，全身多處瘀傷之傷害。
二、案經被害人萬瑩瑩訴由臺北縣政府警察局三重分局報請臺灣
    板橋地方法院檢察署檢察官偵查起訴。
    理  由
一、按刑事訴訟法第159 條第1 項雖規定，被告以外之人於審判
    　外之言詞或書面陳述，除法律有規定外，不得作為證據。
    惟同法第159 條之5 第1 項、第2 項已規定，經當事人於審
    判程序　同意作為證據，法院審酌該言詞陳述或書面陳述作
    成時之情況，認為適當者，亦得為證據。當事人、代理人或
    辯護人於法院調查證據時，知有第159 條第1 項不得為證據
    之情形，而未於言詞辯論終結前聲明異議者，視為有前項之
    同意（指同條第1 項之同意作為證據），此乃第159 條第1
    項所容許，得作為證據之例外規定之一。經查，本案被告乙
    ○○○及檢察官、辯護人於言詞辯論終結前，均未就所調查
    之證據主張有刑事訴訟法第159 條第1 項不得為證據之情形
    ，是本案經調查之證據均有證據能力，合先敘明。
二、訊據被告乙○○○固承認於上述時間，將其所有之高根鞋，
    置放於上開公寓之3 樓至4 樓之階梯上之事實不諱，惟矢口
    否認有何過失傷害犯行，辯稱：伊之鞋子並沒有佔滿整個樓
    梯，是告訴人自己走路不小心踩空造成的，伊沒有過失云云
    。惟查，上開事實，業據告訴人萬瑩瑩於警詢、偵查、原審
    及本院審理中指訴綦詳，並經證人陳德田、陳思帆、蔡寶林
    於偵查中、張適志於原審審理中證述屬實，另證人甲○○於
    本院審理時亦證稱曾目睹被告將鞋子擺放於公寓之3 樓至4
    樓之階梯上，此外，並有現場照片13張、診斷證明書1紙附
    卷足稽。按樓梯係供所有住戶進出及緊急逃生之用，不能於
    階梯上堆放鞋子或雜物，被告乙○○○既為住戶，自應遵守
    上開規定，而依肇事當時之一切客觀情況，並無不能注意之
    情事，竟疏未注意，因而肇禍，自應負過失責任，且被告乙
    ○○○之過失行為與告訴人萬瑩瑩之傷害間有相當因果關係
    。被告乙○○○上開所辯，顯係事後卸責之詞，委不可採。
    本件事證明確，被告乙○○○之過失傷害犯行洵堪認定，應
    依法論科。
二、核被告所為，係犯刑法第284 條第1 項前段之過失傷害罪。
    原審據以論罪科刑，固非無據，惟查，本件被告所犯時間係
    在96年4月24日以前，合於中華民國96 年罪犯減刑條例第2
    條第1項第3款減刑規定，原審未及依法減刑，自有未洽，被
    告猶執陳詞，上訴否認犯罪，指摘原判決不當，固無理由，
    惟原判決既有可議之處，自應由本院予以撤銷改判。爰審酌
    被告並無前科，有臺灣高等法院被告前案紀錄表1份在卷可
    稽，其過失之程度、告訴人所受傷勢，及否認犯行，且尚未
    與告訴人達成和解，賠償告訴人損害，犯後態度不佳等一切
    情狀，量處如主文所示之刑，並諭知易科罰金之折算標準，
    並依中華民國96年罪犯減刑條例之規定予以減刑，再諭知易
    科罰金之折算標準。
據上論斷，應依刑事訴訟法第369條第1項前段、第364條、第299
條第1項前段，刑法第284條第1項前段、第41條第1項前段，刑法
施行法第1條之1，中華民國96年罪犯減刑條例第2條第1項第3款
、第7條、第9條，判決如主文。
本案經檢察官郭啟東到庭執行職務。
中　　華　　民　　國　　96　　年　　9　　月　　11　　日
　　　　　　　　　刑事第八庭審判長法　官  鄭文肅
  　　　　　　　　　　　　　　　　法  官  張明松
        　　　　　　　　　　　　　法  官  蔡光治
以上正本證明與原本無異。
不得上訴。
                                  書記官  陳韋杉
中　　華　　民　　國　　96　　年　　9 　　月　　13　　日
附錄：本案論罪科刑法條全文
刑法第284條第1項
因過失傷害人者，處6 月以下有期徒刑、拘役或5 百元以下罰金
，致重傷者，處1年以下有期徒刑、拘役或5百元以下罰金。
